【裁判字號】    95,簡上,48
【裁判日期】    970711
【裁判案由】    給付貨款
【裁判全文】
臺灣花蓮地方法院民事判決              95年度簡上字第48號
上  訴  人  財團法人台灣省花蓮縣花蓮港天宮
法定代理人  丙○○
被  上訴人  甲○○
上列當事人間請求給付貨款事件，上訴人對於中華民國95年10月
25日本院花蓮簡易庭95年度花簡字第341號第一審判決提起上訴
，本院判決如下：
    主  文
原判決廢棄，發回原審法院。
    事實及理由
一、按第一審之訴訟程序有重大之瑕疵者，第二審法院得廢棄原
    判決，而將該事件發回原法院，但以因維持審級制度認為必
    要時為限，民事訴訟法第451條第1項定有明文。此項規定，
    依同法第436條之1第3項規定，於簡易訴訟程序事件之第二
    審上訴程序準用之。復按原告或被告無訴訟能力，未由法定
    代理人合法代理者，應以裁定駁回原告之訴，民事訴訟法第
    249條第1項第4款亦有明文。
二、被上訴人起訴主張：上訴人於民國94年5月6日，向被上訴人
    訂購佛像一批（含主母5尊、九龍椅主母含宮女5對、三太子
    6 尊、陳靖姑娘娘6尊、觀世音菩薩6尊），雙方約明價金共
    新台幣（下同）199,500元，被上訴人應於3個月內完工交貨
    ，詎被上訴人屆期完工欲交貨時，適逢上訴人董事長改選，
    上訴人一再拖延交貨日，經被上訴人一再催促，上訴人至94
    年8月30日才由仍任董事長之丙○○簽收部分佛像，惟剩餘
    之佛像至今仍未受領，貨款也分文未付，嗣於94年11月中左
    右上訴人董事長改選結果由乙○○任董事長，被上訴人再度
    多次請求上訴人受領佛像並給付貨款，竟遭上訴人拒絕，為
    此爰依民法第367條之規定，請求上訴人給付貨款199,500元
    及自支付命令繕本送達翌日即95年7月11日起至清償日止，
    按年息5％計算之遲延利息等語。
三、經查：乙○○原為上訴人於94年11月10日召集之第7屆臨時
    董監事會暨改選第8屆董監事會議所改選之董監事，惟丙○
    ○（上訴人第7屆董事長）嗣對乙○○等人提起確認董事會
    決議無效事件，並經本院94年度訴字第274號、臺灣高等法
    院花蓮分院96年度上字第7號、最高法院97年度台上字第628
    號民事判決確認上訴人第7屆臨時董監事會暨改選第8屆董監
    事會議所改選之董事及監察人之行為無效確定，此有上開民
    事判決在卷可參，足認乙○○自始即非上訴人合法之法定代
    理人。然被上訴人於第一審起訴時，於書狀上竟載乙○○為
    上訴人即第一審被告之法定代理人，致上訴人於本件訴訟之
    第一審簡易訴訟程序未經合法代理，而遭敗訴之判決，此有
    被上訴人之支付命令聲請狀、第一審之言詞辯論筆錄及第一
    審簡易判決附卷可稽，則依首開規定，原審訴訟程序自屬有
    重大瑕疵。則為維持審級制度，自有將本事件發回原審法院
    更為裁判之必要。爰由本院將原判決廢棄，發回原審法院重
    行審理，以符法制。並不經言詞辯論逕為判決。
四、據上論結，依民事訴訟法第436條之1第3項、第451條第1項
    、第453條，判決如主文。
中    華    民    國    97    年    7     月    11    日
                        臺灣花蓮地方法院民事庭
                            審判長法官  湯文章
                            法      官  楊碧惠
                            法      官  陳燁真
以上正本係照原本作成。
本判決不得上訴。
中    華    民    國    97    年    7     月    14    日
                           法院書記官  王心怡


司法院資訊處製作；財團法人民間司法改革基金會備份。
